【裁判字號】    89,易,447
【裁判日期】    900305
【裁判案由】    竊盜
【裁判全文】
臺灣彰化地方法院刑事判決                          八十九年度易字第四四七號
    公  訴  人  臺灣彰化地方法院檢察署檢察官
    被      告  戊○○
右列被告因竊盜案件，經檢察官提起公訴（八十八年度偵字第七九五九號），本院判
決如左：
    主  文
戊○○無罪。
    理  由
一、公訴意旨略以：被告戊○○基於意圖為自己不法所有之概括犯意，先於民國（下
    同）八十七年十月間某日，在彰化縣員林鎮公所前，持可作為兇器使用之螺絲起
    子，竊取甲○○所有，車牌號碼ＰＬ─三七九一號自用小客車。又於八十八年二
    月四日上午六時，在彰化縣員林鎮○○里○○街、新義街口，以同上方法，竊取
    丙○○所有，車牌號碼ＱＨ─三九九九號自用小客車。得手後即將該車車牌丟棄
    ，再於翌日凌晨五時許，在彰化縣員林鎮○○路○段七二巷六號前空地，以同上
    方法，竊取丁○○所有停放該處自用小客車所懸之ＳＯ─四三六七號車牌二面，
    得手後改掛於前開所竊取之ＱＨ─三九九九號自用小客車上。嗣於八十八年二月
    五日中午十二時十分許，駕駛前開掛有ＳＯ─四三六七號車牌，屬ＱＨ─三九九
    九號自用小客車車身之小客車，途經彰化縣員林鎮○○路○段七二巷巷道時，為
    警查獲，並扣得螺絲起子二支，因認被告涉犯刑法第三百二十一條第一項第三款
    之加重竊盜罪嫌。
二、公訴人認被告涉有右開竊盜犯嫌，係以右開犯情業據被告供認不諱，並有贓物認
    領保管單、相片在卷及螺絲起子二支扣案可稽為論據。
三、按犯罪事實應依證據認定之，無證據不得推定其犯罪事實；又不能證明被告犯罪
    者，應諭知無罪之判決，刑事訴訟法第一百五十四條、第三百零一條第一項分別
    定有明文。訊據被告堅詞否認有前開公訴人所指之竊盜犯行，辯稱，車牌號碼Ｐ
    Ｌ─三七九一號自用小客車係伊丈夫乙○○向他人所借，不是偷來的。車牌號碼
    ＱＨ─三九九九號自用小客車與ＳＯ─四三六七號車牌二面則係乙○○所竊。伊
    在偵查中曾承認前開物品係伊所竊，是因當時伊在監戒治，乙○○在外，為使幼
    子有人照料，伊才頂罪等語。經查，車牌號碼ＰＬ─三七九一號自用小客車係乙
    ○○向他人所借，借得時已知是失竊之贓物；又ＱＨ─三九九九號自用小客車與
    ＳＯ─四三六七號車牌二面係乙○○竊盜之物，均經乙○○供認至詳，由本院另
    案審理中。且諸被告初於警訊及偵查之始，均否認竊盜前開物品，迄因毒品案
    戒治中檢察官提訊時，則自行供述係其所竊一節，堪認被告所辯，係為使其幼子
    有人照料，才替其夫乙○○頂罪等語合於情理，可加採取，而被告偵查中之自白
    已有前後不符之瑕疵，未足憑信。此外，復查無其他積極證據足認被告有公訴人
    所指之竊盜犯行，故公訴人所認尚有未洽，本件被告犯罪不能證明，揆諸首揭意
    旨，自應諭知被告無罪之判決。
據上論斷，應依刑事訴訟法第三百零一條第一項，判決如主文。
本案經檢察官詹昭書到庭執行職務
中      華      民      國      九十    年        三    月      五      日
                                      臺灣彰化地方法院刑事第三庭
                                          法      官  洪  榮  謙
右正本證明與原本無異。
如不服本判決，應於判決送達後十日內向本院提出上訴狀（須附繕本）。
告訴人或被害人對於判決如有不服具備理由請求檢察官上訴者，其上訴期間之計算係
以檢察官收受判決正本之日期為準。
                                          法院書記官  張  木  松
中      華      民      國      九十    年        三    月      六      日


司法院資訊處製作；財團法人民間司法改革基金會備份。
